【裁判字號】    89,台上,1273
【裁判日期】    890309
【裁判案由】    違反槍砲彈藥刀械管制條例
【裁判全文】
最高法院刑事判決                              八十九年度台上字第一二七三號
    上  訴  人  甲○○
右上訴人因違反槍砲彈藥刀械管制條例案件，不服台灣高等法院台中分院中華民國八
十八年十一月十七日第二審判決（八十八年度上訴字第七六六號，起訴案號：台灣南
投地方法院檢察署八十七年度偵字第五二四一號），提起上訴，本院判決如左：
    主  文
上訴駁回。
    理  由
按刑事訴訟法第三百七十七條規定，上訴於第三審法院，非以判決違背法令為理由，
不得為之。是提起第三審上訴，應以原判決違背法令為理由，係屬法定要件。如果上
訴理由狀並未依據卷內訴訟資料，具體指摘原判決不適用何種法則或如何適用不當，
或所指摘原判決違法情事，顯與法律規定得為第三審上訴理由之違法情形，不相適合
時，均應認其上訴為違背法律上之程式，予以駁回。本件原判決綜合調查證據之結果
，認上訴人甲○○一行為犯有槍砲彈藥刀械管制條例第十一條第四項未經許可，持有
可發射子彈具有殺傷力之改造手槍罪，及同條例第十二條第四項未經許可，持有子彈
罪二罪名（為累犯）之事實，因認第一審判決依想像競合犯關係，從一重之前罪處斷
，並依刑法第四十七條累犯之規定加重其刑後，量處有期徒刑貳年，併科罰金新台幣
柒萬元，罰金部分並諭知易服勞役之折算標準。扣案改造手槍壹支及改造子彈壹顆均
沒收，為無不合，予以維持，駁回上訴人在第二審之上訴，已詳認定犯罪事實之依
據及憑以認定之理由，並對上訴人否認犯罪之辯詞，如何不足採信，均已依據卷內資
料予以指駁及說明，從形式上觀察，原判決並無違背法令情形。上訴意旨謂：扣案改
造手槍，確未將梯形不規則之槍管前後內徑加以處理，改造成為內徑前後口徑一致之
槍管，應不具殺傷力等語，係就原判決已詳為論斷與說明之事項，再為事實上之爭執
，殊非適法之第三審上訴理由。又原判決依憑內政部警政署刑事警察局民國八十七年
十二月九日刑鑑字第九二九三四號鑑驗通知書，及八十八年六月二十九日（八八）刑
鑑字第五七一一○號函，認定扣案之改造手槍及改造子彈均具殺傷力，經核並無違採
證法則。而證人范進財所為有利上訴人之證言，如何不足採取，原判決理由一(三)已詳
述其取捨之心證理由，難謂有調查未盡及理由不備之違法。此外，上訴人徒憑己意，
對原審職權之適法行使及原判決理由已詳為論斷之事項，任意爭辯，顯與法定上訴第
三審之形式要件不符，其上訴違背法律上之程式，應予駁回。
據上論結，應依刑事訴訟法第三百九十五條前段，判決如主文。
中      華      民      國    八十九    年      三      月      九      日
                              最高法院刑事第七庭
                                  審判長法官  謝  家  鶴
                                        法官  洪  文  章
                                        法官  花  滿  堂
                                        法官  陳  世  淙
                                        法官  洪  佳  濱
      右正本證明與原本無異
                                              書  記  官
中      華      民      國    八十九    年      三      月    二十三    日


司法院資訊處製作；財團法人民間司法改革基金會備份。
